【裁判字號】    95,交聲,724
【裁判日期】    950811
【裁判案由】    違反道路交通管理處罰條例聲明異議
【裁判全文】
臺灣臺北地方法院交通事件裁定         95年度交聲字第724號
原處分機關  臺北市交通事件裁決所
異議人即
受處分人    甲○○
上列受處分人即異議人甲○○因違反道路交通管理處罰條例案件
，對於臺北市交通事件裁決所於民國九十五年七月二十六日所為
之處分（原處分案號：北市裁二字第裁二二—Ａ三Ｋ七二三一一
四號），聲明異議，本院裁定如下：
    主  文
異議駁回。
    理  由
一、按「汽車駕駛人停車時，在設有禁止停車標誌、標線之處所
    停車者，處新臺幣六百元以上一千二百元以下罰鍰；又違規
    停車而駕駛人不在場者，得對汽車所有人逕行舉發處罰」，
    此於道路交通管理處罰條例第五十六條第一項第四款、第七
    條之二第一項第三款分別規定綦詳。而依道路交通安全規則
    第二條第一款所定，汽車指在道路上不依軌道或電力架線而
    以原動機行駛之車輛（包括機器腳踏車），故機車駕駛人亦
    應依上揭規定為之。
二、本件異議人即受處分人甲○○於民國九十五年五月三十日十
    六時許將其所有車牌號碼：ＡＥ八—二○五號重型機車停放
    在設有禁止停車標誌之臺北市○○○路○段十號前，而該違
    規事實，為臺北市政府警察局交通警察大隊直屬第二分隊執
    勤員警依法附採證照片逕行掣單舉發，指定應於九十五年七
    月二日前到案自行繳納罰鍰，嗣異議人不服，於九十五年六
    月二十八日向原處分機關臺北市交通事件裁決所提出申訴，
    並由原處分機關於九十五年七月二十六日依道路交通管理處
    罰條例第五十六條第一項第四款之規定，以北市裁二字第裁
    二二—Ａ三Ｋ七二三一一四號裁決書裁處異議人罰鍰六百元
    ，異議人於九十五年七月二十六日收受裁決書，並於九十五
    年七月二十六日聲明異議，有臺北市政府警察局掌電字第Ａ
    三Ｋ七二三一一四號舉發違反道路交通管理事件通知單（見
    本院卷第七頁）、臺北市政府警察局交通警察大隊九十五年
    七月二十一日北市警交大執字第○九五三二九二一八○○號
    函（見本院卷第十、十一頁）、舉發採證照片（見本院卷第
    十二頁）及臺北市交通事件裁決所北市裁二字第裁二二—Ａ
    三Ｋ七二三一一四號違反道路交通事件裁決書（見本院卷第
    八頁）在卷可稽。
三、聲明異議意旨略以：異議人雖有於九十五年五月三十日十六
    時許將所有之車牌號碼：ＡＥ八—二○五號重型機車停放在
    臺北市○○○路○段十號前，然依道路交通管理處罰條例規
    定，「禁止」標示須以外框圓型表示，上揭處所豎立之禁止
    停車標示為長方型，內容不夠清晰明白，顯有誤導駕駛人之
    嫌，又異議人停車當天正逢豪雨，天色昏暗，在此情形下，
    如何能期待異議人清楚辨識該標示內容，舉發警員猶執意開
    單處罰，顯不合理，為此聲明異議，請求撤銷原處分等語。
四、異議人固不諱言有於九十五年五月三十日十六時許將其所有
    之車牌號碼：ＡＥ八—二○五號重型機車停放在臺北市○○
    ○路○段十號前，惟辯稱該處所豎立之禁止停車標示為長方
    型，內容不夠清晰明白，伊停車當天正逢豪雨，天色昏暗，
    據以處罰醫違規停車，顯不合理云云。經查：
  (一)臺北市○○○路○段十號前人行道確設有「騎樓、人行道禁
    止停車」標誌牌，此為異議人所不爭執，並有舉發採證照片
    附卷足憑（見本院卷第十二頁），又該禁止停車標誌之設立
    位置明顯易見，係於長形標牌上繪製紅色圓形禁制標誌，而
    於紅色圓形禁制標誌下並有雙箭頭之指示線，且載明「騎樓
    、人行道」等文字，核與道路交通標誌標線號誌設置規則第
    三條第一款、第十一條第一款及第十二條第二款之規定相符
    ，依通常人具有之智識及注意能力，並無不能見及認識者，
    是該禁制標誌牌面實無異議人所稱違法設置之情，且該禁制
    標誌之設置處即抗告人機車停放處，實難諉為不知，是認異
    議人所為辯解，均係卸責之詞，未為足取。
  (二)綜上堪認，上揭違規事實已臻明確，異議人空言否認有違規
    行為，要無可採，本件事證明確，異議人違規行為堪以認定
    ，應依法處罰。
五、綜上所述，本件異議人於上開時、地，有在設有禁止停車標
    誌處所停車之違規事實應堪認定，原處分機關依道路交通管
    理處罰條例第五十六條第一項第四款及違反道路交通管理事
    件統一裁罰基準及處理細則第四十三條、第四十四條、第六
    十七條之規定，裁處異議人罰鍰六百元，於法核無違誤。異
    議人聲明異議，指摘原處分不當，為無理由，應予駁回。
據上論斷，應依道路交通案件處理辦法第十九條，裁定如主文。
中    華    民    國    95    年    8    月    11    日
                        交通法庭法  官  李家慧
以上正本證明與原本無異
如不服本裁定應於送達後5日內向本院提出抗告狀
                                書記官  楊文祥
中    華    民    國    95    年    8    月    11    日


司法院資訊處製作；財團法人民間司法改革基金會備份。
